ko: 클라리넷 벨 음향 설계: 컴팩트; 로우 프로파일; 공명실; 표준; 통풍형; 웨이티드; 기타
fi: Klarinetin kellon akustinen muotoilu: Kompakti; Matalaprofiilinen; Resonanssikammio; Vakio; Aukollinen; Painotettu; Muu
th: การออกแบบอะคูสติกของปากลำโพงคลาริเน็ต: กะทัดรัด; ขอบเตี้ย; โพรงเสียง; มาตรฐาน; มีช่องระบายอากาศ; ถ่วงน้ำหนัก; อื่นๆ
nb: Akustisk design for klarinettklokke: Kompakt; Lavprofil; Resonanskammer; Standard; Ventilert; Vektet; Annen
en: Clarinet bell acoustic design: Compact; Low-profile; Resonance chamber; Standard; Vented; Weighted; Other
de: Akustikdesign des Klarinettenschallbechers: Kompakt; Low-Profile; Resonanzkammer; Standard; Belüftet; Beschwert; Sonstige
hr-HR: Akustični dizajn zvona za klarinet: Kompaktni; Niskog profila; Rezonantna komora; Standardni; Ventilirani; S utegom; Ostalo
es: Diseño acústico de la campana del clarinete: Compacto; Perfil bajo; Cámara de resonancia; Estándar; Ventilado; Con peso; Otro
fr: Conception acoustique du pavillon de clarinette: Compact; Profil bas; Chambre de résonance; Standard; Ventilé; Lesté; Autre
pt-PT: Projeto acústico da campana do clarinete: Compacto; Perfil baixo; Câmara de ressonância; Padrão; Ventilado; Com peso; Outro
zh-CN: 单簧管喇叭口声学设计: 紧凑; 低矮型; 共鸣腔; 标准; 带孔型; 加重型; 其他
bg-BG: Акустичен дизайн на камбана за кларинет: Компактен; Нископрофилен; Резонансна камера; Стандартен; С отвори; С тежести; Друго
it: progettazione acustica della campana del clarinetto: Compatto; Basso profilo; Camera di risonanza; Standard; Ventilato; Ponderato; Altro
ru: Акустическая конструкция раструба кларнета: Компактный; Низкопрофильный; Резонансная камера; Стандартный; Вентилируемый; Утяжеленный; Другой
ro-RO: Design acustic al pâlniei de clarinet: Compact; Profil redus; Cameră de rezonanță; Standard; Ventilat; Lestat; Altele
sv: Akustisk design för klarinettklocka: Kompakt; Lågprofil; Resonanskammare; Standard; Ventilerad; Viktad; Annan
hu: Klarinét harang akusztikus kialakítása: Kompakt; Alacsony profilú; Rezonanciakamra; Normál; Nyílásokkal ellátott; Súlyozott; Egyéb
nl: Klarinetbeker akoestisch ontwerp: Compact; Low-profile; Resonantiekamer; Standaard; Geventileerd; Verzwaard; Anders
ja: クラリネットベルの音響設計: コンパクト; ロープロファイル; レゾナンスチェンバー; スタンダード; ベント付き; ウェイテッド; その他
sl-SI: Akustična zasnova zvona za klarinet: Kompaktno; Nizkoprofilno; Resonančna komora; Standardno; Z odprtinami; Obteženo; Drugo
cs: Akustická konstrukce ozvučníku klarinetu: Kompaktní; Nízkoprofilový; Rezonanční komora; Standardní; Větraný; Zatížený; Jiné
pt-BR: Projeto acústico da campana do clarinete: Compacto; Perfil baixo; Câmara de ressonância; Padrão; Ventilado; Com contrapeso; Outro
sk-SK: Akustický dizajn ozvučníka klarinetu: Kompaktný; Nízkoprofilový; Rezonančná komora; Štandardný; S otvormi; Vyvážený; Iné
vi: Thiết kế âm học loa kèn clarinet: Nhỏ gọn; Viền thấp; Buồng cộng hưởng; Tiêu chuẩn; Có lỗ thông hơi; Chịu tải; Khác
pl: Konstrukcja akustyczna czary klarnetu: Kompaktowa; Niskoprofilowa; Komora rezonansowa; Standardowa; Z otworami; Obciążona; Inna
el: Ακουστικός σχεδιασμός καμπάνας κλαρινέτου: Συμπαγής; Χαμηλού προφίλ; Θάλαμος αντήχησης; Τυπικός; Με οπές; Με βαρίδι; Άλλος
zh-TW: 單簧管喇叭口聲學設計: 精巧; 低扁型; 共鳴腔; 標準; 開孔; 加重; 其他
da: Akustisk design af klarinethorn: Kompakt; Lavprofil; Resonanskammer; Standard; Ventileret; Vægtet; Andet
lt-LT: Klarneto gaubto akustinė konstrukcija: Kompaktiškas; Žemo profilio; Rezonanso kamera; Standartinis; Su angomis; Pasunkintas; Kita
tr: Klarnet zili akustik tasarımı: Kompakt; Düşük profilli; Rezonans odası; Standart; Hava delikli; Ağırlıklı; Diğer